臺灣高雄地方法院刑事判決　　　　　　　　　　　　　九十年度訴字第二八一號
　　公　訴　人　臺灣高雄地方法院檢察署檢察官
　　被　　　告　丁○○
右列被告因違反電信法案件，經檢察官提起公訴（九十年度偵字第一一三一號），本
院判決如左：
    主  文
丁○○連續以詐術得財產上不法之利益，處有期徒刑參月，如易科罰金，以參佰元折
算壹日。
    事  實
一、丁○○於民國八十九年三月間某日，在高雄縣鳳山市高雄縣政府附近，明知不詳
    姓名之人所交付之0000000000號行動電話（含ＳＩＭ卡），係該不詳
    姓名之人冒用戊○○名義所申請使用之門號，竟基於意圖為自己不法利益之概括
    犯意，自同年四月二十九日起，至同年五月二十七日止，連續在高雄縣市及越南
    等地，盜撥上開電話予傅鈞彥、孫鴻民、余德榮等人及其妻子、母親等家人聯絡
    ，共計撥打一百三十二通，使中華電信股份有限公司陷於錯誤，誤認係合法租用
    人而予撥接，而連續獲得免費使用之財產上不法利益共計新台幣（下同）一萬二
    千三百九十元，嗣戊○○經中華電信股份有限公司告知其遭冒名申請行動電話門
    號，而向交通部電信總局配置之電信警察隊第三中隊申告始循線查獲。
二、案經交通部電信總局函送台灣高雄地方法院檢察署檢察官偵查起訴。
    理  由
一、訊據被告丁○○對於右揭時地收受不詳姓名之人交付之0000000000號
    行動電話（含ＳＩＭ卡）後，於上開期間內多次撥打之事實坦承不諱，惟辯稱：
    上開行動電話係名為「丙○○」之人，因欠其債務而交其使用，伊並不知為冒名
    申請之電話云云。惟查：
（一）上開行動電話非戊○○本人或授權之人申請，而係遭不詳姓名之人冒名申請使
      用等情，業據證人戊○○於警訊時指訴綦詳，而被告於上開期間內持上開行動
      電話，在高雄縣市與越南等地，共計撥打一百三十二通予傅鈞彥、孫鴻民、余
      德榮等人及其家人，通話費用共計一萬二千三百九十三元乙情，亦據被告自承
      在卷，並據證人傅鈞彥、孫鴻民、余德榮等人於警訊時證稱屬實，復有通話明
      細清單一份附卷足憑。
（二）再被告於警訊時供稱交付其電話之「丙○○」，係其所聘任之新進外務人員，
      因聲稱其母親需要醫藥費，向其借用三萬元，並將上開ＳＩＭ卡交其使用當作
      抵押品等語，於偵查中則改稱，係一位姓陳的人在越南向其借用八百元美金，
      拿ＳＩＭ卡給他，稱電話費由姓陳之人負擔等語，至本院審理時又改稱，是伊
      到越南時，一位姓陳之人也到越南作生意，在同一家飯店認識，說其皮包掉了
      ，向伊借用美金七百元，回台灣後姓陳之人尚向其借錢，共計借款二萬多元，
      就拿行動電話及ＳＩＭ卡說要賣給他，伊嫌太貴，就說給伊打，費用由他支付
      等語（見本院九十年十二月十一日審判筆錄），其供述前後反覆不一，已難採
      信。
（三）更且被告於本院審理時，供稱「丙○○」為年約五、六十歲之人，本院經由法
      務部戶役政連結作業系統查詢，全國名為「丙○○」之人共計三人，年約五、
      六十歲之人僅一人，有該部戶役政連結作業系統查詢表一份在卷可稽，經本院
      向其所在戶籍地所轄屏東縣警察局調取該人之口卡片，有該局九十一年一月二
      十四日（九十）屏警戶字第三二二０五號函及所附「丙○○」口卡片資料一份
      在卷，經本院當庭提示令被告辨認，被告亦自承該人非其所指之「丙○○」等
      語無訛，至其於警訊時提出「丙○○」之住所高雄市○○區○○街八號，經本
      院囑託郵務士向該址送達傳票，亦經郵務士在本院送達公文封上批註查無此號
      ，有本院送達公文封附卷可稽，其在警訊中所提供「丙○○」聯絡電話000
      0000000號，申請使用人為乙○○，電話00－0000000號申請
      使用人為甲○○等情，業經本院向台灣大哥大股份有限公司及中華電信股份有
      限公司台灣南區電信分公司分別查明屬實，有台灣大哥大股份有限公司湯城辦
      公室九十一年一月三日九一法警字第一０八八五五號信函，及中華電信股份有
      限公司台灣南區電信分公司九十一年一月七日南行一字第九一Ｃ八二０００一
      一號函在卷可稽，均查無其指稱為「丙○○」之人。
（四）縱認上開電話確係自稱為「丙○○」之人所交付，然被告亦自承自稱「丙○○
      」之人將上開行動電話交其使用時，曾交待若有人打此行動電話找他，即稱其
      不在等語，衡情若上開行動電話為自稱「丙○○」之人所有，豈有懼他人撥打
      此行動電話者找伊之理，則被告對上開行動電話（含ＳＩＭ卡）是否為自稱「
      丙○○」之人所有，豈能無疑，被告亦自承自稱「丙○○」之人向其交待上情
      時，曾懷疑該支行動電話之來源等語屬實（見本院九十年十二月十一日審判筆
      錄），參以被告自承該支行動電話係自稱「丙○○」之人欠其債務，以上開電
      話交其使用抵債，並由「丙○○」支付其撥打之電話費等語，然自稱「丙○○
      」之人若有能力繳納電話費，豈有對區區二萬餘元欠款，無法以現金一次或分
      次償還被告，而需以電話交被告使用以抵償債務之理，被告所辯顯違常理。
（五）綜上，被告辯稱上開行動電話（含ＳＩＭ卡）係自稱「丙○○」之人交其使用
      以抵償債務等語，顯係卸責之詞，不足採信，其明知非戊○○本人申請使用之
      行動電話，仍予以盜撥使用之事實，已堪認定，事證明確，被告犯行堪以認定
      。
二、核被告所為，係犯刑法第三百三十九條第二項之詐欺得利罪。又被告先後多次盜
    撥他人行動電話之犯行，時間緊接、手法相同，所犯犯罪構成要件同一，顯係基
    於概括犯意為之，應依連續犯規定論以一罪，並加重其刑。公訴人認被告收受他
    人交付戊○○本人申請之ＳＩＭ卡後，加以盜用，係犯電信法第五十六條第一項
    之罪云云，惟按電信法第五十六條第一項規定「意圖為自己或第三人不法之利益
    ，以有線、無線或其他電磁方式，盜接或盜用他人電信設備通信‧‧‧」，係指
    以有線、無線或其他電磁方式盜接或知他人製造、變造電信器材或為前開盜接而
    為盜用者而言，惟被告所收受之ＳＩＭ卡並非盜拷之卡，故被告前開撥打行為，
    自僅應論以刑法第三百三十九條第二項之詐欺得利罪，公訴意旨論以電信法第五
    十六條第一項之罪，尚有未洽，惟其社會基本事實相同，自應由本院變更起訴法
    條而為審理。爰審酌被告貪圖不法利益，不經正當方法申請行動電話門號使用，
    致損害於中華電信股份有限公司，犯罪後否認犯行，惟念其犯罪所得利益不高，
    情節尚稱輕微等一切情狀，量處如主文所示之刑。又刑法第四十一條於九十年一
    月十日修正公布，並於九十年一月十二日生效，依其修正內容為犯最重本刑為五
    年以下有期徒刑之罪，而受六個月以下有期徒刑或拘役之宣告，因身體、教育、
    職業、家庭之關係或其他正當事由，執行顯有困難者，得以一元以上三元以下折
    算一日，易科罰金，是揆諸上開修正規定，就被告宣告之刑併以諭知易科罰金之
    折算標準。
據上論斷，應依刑事訴訟法第二百九十九條第一項前段、第三百條，刑法第五十六條
、第三百三十九條第二項、第四十一條第一項，罰金罰鍰提高標準條例第一條前段、
第二條，判決如主文。
中      華      民      國    九十一    年      二      月      十五    日
                                  臺灣高雄地方法院刑事第二庭
                                      法  官  高  榮  宏
右正本證明與原本無異。
如不服本判決，應於判決送達後十日內，向本院提出上訴狀。
                                      書記官  邱  秋  珍
中      華      民      國    九十一    年      二      月      十五    日
